Images des répertoires du notaire Jacques Macquer pour l'étude X
Archives nationales de France
Images des répertoires du notaire Jacques Macquer pour l'étude X
22 juin 1748-15 février 1764
MC/RE/X/11 - MC/RE/X/12
Etude X; Macquer, Jacques
2 registres
Archives nationales de France
Minutes et répertoires: la loi 2008-696 du 15 juillet 2008 relative aux archives a fixé à 75 ans à compter de la date de l'acte, ou à 25 ans à compter de la date du décès de l'intéressé si ce délai est plus bref, le délai de communication des minutes et répertoires des notaires; ce délai est porté à 100 ans à compter de la date de l'acte si le document se rapporte à un mineur (code du Patrimoine, articles L213-2, 4e d et 5e).
Autres documents de l'étude (dossiers de clients, comptabilité...): s'agissant d'archives privées, ces documents sont communicables selon les modalités fixées par le déposant ou le donateur.
Certains documents ne sont pas accessibles sous leur forme originale en raison de leur mauvais état de conservation.
Répertoires entrés aux Archives nationales en 1935
Images des répertoires de l'étude X
Archives de l'étude X
répertoire d'officier public ministériel
- Répertoire chronologique pour la période du 22 juin 1748 au 31 décembre 1756, 22 juin 1748 - 31 décembre 1756; MC/RE/X/11; Ce répertoire contient 329 feuillets et fait partie d'un registre de 337 feuillets de papier manuscrits, hauteur 35 x largeur 23 cm, composé de 21 cahiers foliotés par le notaire, et paginés en plus à partir du f° 173. Les cahiers 6 et 6 bis ont été intervertis:une partie de l'année 1751 est placée au milieu de l'année 1750, rendant la foliotation du notaire erronée du f° 85 r° au f° 112 v°. Le registre est en assez bon état, mais taché d'encre au f° 66 v°.
  Registre folioté en 2003 (foliotation non visible à l'écran)
  Le répertoire contient les informations suivantes: 1. la date de l'acte; 2. la nature de l'acte passé en minute; 3. les noms et prénoms des parties.
  Ce registre contient aussi les actes de Louis de La Fosse pour la période du 2 janvier 1748 au 21 juin 1748.
  répertoire
  - Liste chronologique unique des minutes pour la période du 22 juin au 31 décembre 1748, 22 juin - 31 décembre 1748; 9 r°-22 r°; 14 feuillets
  - Liste chronologique unique des minutes pour la période du 2 janvier au 31 décembre 1749, 2 janvier - 31 décembre 1749; 22 r°-55 v°; 34 feuillets
    Les f° 31 v°, 51 r° et 52 r° sont vierges.
  - Liste chronologique unique des minutes pour la période du 3 janvier au 31 décembre 1750, 3 janvier - 31 décembre 1750; 55 v°-84 v°; 101 r°-112 v°; 42 feuillets
    Un cahier de l'année 1751 (janvier à mai) a été interverti avec celui de l'année 1750 (septembre à décembre 1750), rendant la foliotation du notaire erronée pour ces deux cahiers (f° 85 à 112 v°), et la liste chronologique de ces actes discontinue.
    - pour la période du 3 janvier au 7 septembre 1750, 3 janvier - 7 septembre 1750; 55 v°-84 v°; 30 feuillets
    - pour la période du 7 septembre au 31 décembre 1750, 7 septembre - 31 décembre 1750; 101 r°-112 v°; 12 feuillets
  - Liste chronologique unique des minutes pour la période du 1er janvier au 31 décembre 1751, 1er janvier - 31 décembre 1751; 85 r°-100 v°; 113 r°-135 r°°; 39 feuillets, le f° 125 v° est vierge
    - pour la période du 1er janvier au 19 mai 1751, 1er janvier - 19 mai 1751; 85 r°-100 v°; 16 feuillets
    - pour la période du 19 mai au 31 décembre 1751, 19 mai - 31 décembre 1751; 113 r°-135 r°; 23 feuillets
  - Liste chronologique unique des minutes pour la période du 3 janvier au 30 décembre 1752, 3 janvier - 30 décembre 1752; 135 r°-172 v°; 38 feuillets
  - Liste chronologique unique des minutes pour la période du 2 janvier au 31 décembre 1753, 2 janvier - 31 décembre 1753; 173 r°- 212 v°; 40 feuillets
  - Liste chronologique unique des minutes pour la période du 1er janvier au 31 décembre 1754, 1er janvier - 31 décembre 1754; 212 v°- 251 r°; 40 feuillets
  - Liste chronologique unique des minutes pour la période du 1er janvier au 30 décembre 1755, 1er janvier - 30 décembre 1755; 251 r°-291 v °; 41 feuillets
  - Liste chronologique unique des minutes pour la période du 4 janvier au 31 décembre 1756, 4 janvier - 31 décembre 1756; 291 v °-337 r°; 47 feuillets, le f° 294 v° est vierge.
    - pour la période du 4 janvier au 30 juin 1756, 4 janvier - 30 juin 1756; 291 v °-314 r°; 24 feuillets
    - pour la période du 1er juillet au 31 décembre 1756, 1er juillet - 31 décembre 1756; 314 r°-337 r°; 24 feuillets
- Répertoire chronologique des minutes pour la période du 2 janvier 1757 au 15 février 1764 et thématique des constitutions de rentes pour la période du 11 juillet 1758 au 26 août 1763, 2 janvier 1757 - 15 février 1764 et thématique des constitutions de rentes pour la période du 11 juillet 1758 - 26 août 1763; MC/RE/X/12; Un registre de 360 feuillets de papier manuscrits, hauteur 35 x largeur 23 cm, composé de 24 cahiers foliotés par le notaire à la suite du registre précédent, et également paginés à partir du premier feuillet. Le registre est en assez mauvais état; le premier feuillet est déchiré. Une page blanche aux feuillets 118 v°, 296 r° et suivant.
  Le répertoire comporte deux parties: 1° les minutes passées du 2 janvier 1757 au 15 février 1764, et 2° la liste thématique de constitutions de rentes passées du 11 juillet 1758 au 26 août 1763. Les deux parties contiennent les informations suivantes: 1. la date de l'acte; 2. la nature de l'acte; 3. les noms et prénoms des parties.
  - Listes chronologiques des minutes pour la période du 2 janvier 1757 au 15 février 1764, 2 janvier 1757 - 15 février 1764; 1 r°-295 v°; 295 feuillets
    - Liste chronologique unique des minutes pour la période du 2 janvier au 31 décembre 1757, 2 janvier - 31 décembre 1757; 1 r°-39 v°; 39 feuillets
    - Liste chronologique unique des minutes pour la période du 1er janvier au 31 décembre 1758, 1er janvier - 31 décembre 1758; 39 v°-80 v°; 42 feuillets
    - Liste chronologique unique des minutes pour la période du 1er janvier au 31 décembre 1759, 1er janvier - 31 décembre 1759; 81 r°-126 v°; 46 feuillets
      - pour la période du 1er janvier au 30 juin 1759, 1er janvier - 30 juin 1759; 81 r°-105 r°; 25 feuillets
      - pour la période du 1er juillet au 31 décembre 1759, 1er juillet - 31 décembre 1759; 105 v°-126 v°; 22 feuillets
    - Liste chronologique unique des minutes pour la période du 1er janvier au 31 décembre 1760, 1er janvier - 31 décembre 1760; 126 v°-163 r°; 38 feuillets
    - Liste chronologique unique des minutes pour la période du 2 janvier au 31 décembre 1761, 2 janvier - 31 décembre 1761; 163 r°-204 r°; 42 feuillets
    - Liste chronologique unique des minutes pour la période du 2 janvier au 31 décembre 1762, 2 janvier - 31 décembre 1762; 204 r°-247 r°; 44 feuillets
    - Liste chronologique unique des minutes pour la période du 3 janvier au 31 décembre 1763, 3 janvier - 31 décembre 1763; 247 r°-291 r°; 45 feuillets
      - pour la période du 3 janvier au 30 juin 1763, 3 janvier - 30 juin 1763; 247 r°-270 v°; 24 feuillets
      - pour la période du 1er juillet au 31 décembre 1763, 1er juillet - 31 décembre 1763; 271 r°-291 r°; 21 feuillets
    - Liste chronologique unique des minutes pour la période du 2 janvier au 15 février 1764, 2 janvier - 15 février 1764; 291 r°-295 v°; 5 feuillets
  - Listes thématiques de constitutions de rentes pour la période du 11 juillet 1758 au 26 août 1763, 11 juillet 1758 - 26 août 1763; 296 v°-360 v°; 65 feuillets
    - Liste chronologique de constitutions de rentes "viageres sur une et deux têtes, Edits de novembre et decembre 1757" pour la période du 11 juillet au 11 août 1758, 11 juillet - 11 août 1758; 296 v°-304 v°; 9 feuillets
    - Liste chronologique de constitutions de rentes viagères sur une et deux têtes, "Edit de novembre 1758" pour la période du 27 juillet 1759 au 24 avril 1761, 27 juillet 1759 - 24 avril 1761; 305 r°-313 v°; 9 feuillets
    - Liste chronologique de constitutions de rentes "Edit de decembre 1759, 10e tontine" pour la période du 28 novembre 1760 au 14 janvier 1763, 28 novembre 1760 - 14 janvier 1763; 313 v°-351 v°; 39 feuillets
    - Liste chronologique de constitutions de rentes viagères pour la période du 1er juillet 1762 au 26 août 1763, 1er juillet 1762 - 26 août 1763; 351 v°-360 v°; 10 feuillets